臺灣板橋地方法院刑事判決　　　　　　　 100年度易字第75號
公　訴　人　臺灣板橋地方法院檢察署檢察官
被　　　告　吳宏輝
上列被告因家暴傷害案件，經檢察官提起公訴（99年度調偵字第
2620號），本院判決如下：
    主  文
吳宏輝傷害人之身體，處拘役肆拾日，如易科罰金，以新臺幣壹
仟元折算壹日；緩刑貳年，緩刑期間付保護管束，且於緩刑期間
內禁止實施家庭暴力。
    事  實
一、吳宏輝與劉勻菁係夫妻，二人間具有家庭暴力防治法第3 條
    第1 款所定之家庭成員關係。吳宏輝於民國99年9 月2 日晚
    間9 時許，在臺北縣中和市（現改制為新北市中和區○○○
    路○ 段250 巷6 之3 號4 樓住處，因子女教育等問題與劉勻
    菁發生口角，且劉勻菁不讓吳宏輝離開，雙方發生拉扯，吳
    宏輝竟基於傷害人身體之犯意，徒手拉扯劉勻菁，並將劉勻
    菁抱起撞擊和式桌及牆壁，致劉勻菁受有左下背部挫傷及擦
    傷、右側前臂及手腕擦傷、右側第4 指挫傷等傷害。
二、案經劉勻菁訴由臺北縣政府警察局（現改制為新北市政府警
    察局）中和第二分局移送臺灣板橋地方法院檢察署檢察官偵
    查起訴。
    理  由
一、證據能力部分：
  (一)、按被告以外之人於審判外之言詞或書面陳述，除法律有規
      定者外，不得作為證據，刑事訴訟法第159 條第1 項固定
      有明文。然被告以外之人於偵查中向檢察官所為之陳述，
      除顯有不可信之情況外，得為證據；被告以外之人於審判
      外之陳述，雖不符同法第159 條之1 至之4 之規定，而經
      當事人於審判程序同意作為證據，法院審酌該言詞陳述或
      書面陳述作成時之情況，認為適當者，亦得為證據；又當
      事人、代理人或辯護人於法院調查證據時，知有第159 條
      第1 項不得為證據之情形，而未於言詞辯論終結前聲明異
      議者，視為有前項之同意，同法第159 條之1 第2 項、第
      159 條之5 亦分別定有明文。又刑事訴訟法第159 條之5
      的立法意旨在於傳聞證據未經當事人之反對詰問予以核實
      ，原則上先予排除。惟若當事人已放棄反對詰問權，於審
      判程序中表明同意該等傳聞證據可作為證據；或於言詞辯
      論終結前未聲明異議，基於尊重當事人對傳聞證據之處分
      權，及證據資料愈豐富，愈有助於真實發見之理念，上開
      傳聞證據亦均得資為證據。
  (二)、查證人即告訴人劉勻菁於警詢及偵查中所為之陳述，及耕
      莘醫院永和分院受理家庭暴力事件驗傷診斷書1 紙，被告
      於本院審理時均陳明不爭執其證據能力（見本院審卷第16
      頁），且經本院於審理期日提示上開警詢及偵查筆錄暨驗
      傷診斷書並告以要旨後，被告均陳稱：「沒有意見」（見
      本院審卷第16頁），迄辯論終結前均未聲明異議，本院審
      酌上揭證人於審判外之證言對認定犯罪事實之存否有其必
      要性，且上開證言之作成亦無違法取供或其他程序上瑕疵
      ，引用其等審判外之證言作為證據應屬適當，依刑事訴訟
      法第159 條之5 之規定，均具有證據能力。
二、實體部分
  (一)、上揭事實，業據被告吳宏輝於本院審理時自白不諱，核與
      證人即告訴人劉勻菁於警詢及偵查中之指訴大致相符，復
      有耕莘醫院永和分院受理家庭暴力事件驗傷診斷書1 份附
      卷可憑，堪認被告之自白與事實相符。本案事證明確，被
      告犯行洵堪認定。
  (二)、按被告與告訴人係夫妻，二人間具有家庭暴力防治法第3
      條第1 款所定之家庭成員關係。被告對屬家庭成員之劉勻
      菁實施身體上不法侵害之行為，屬家庭暴力，而家庭成員
      間故意實施家庭暴力行為而成立其他法律所規定之犯罪，
      則屬家庭暴力罪，家庭暴力防治法第2 條第1 款、第2款
      亦定有明文。核被告所為，係犯刑法第277 條第1 項之傷
      害罪，且屬家庭暴力防治法第2 條第2 款之家庭暴力罪。
      爰審酌被告與告訴人係夫妻關係，未能理性處理口角紛爭
      ，兼衡其犯罪時所受刺激、犯罪之手段、被害人所受之上
      開傷勢，暨被告犯後坦承犯行之態度等一切情狀，量處如
      主文所示之刑，並諭知如易科罰金之折算標準。末查被告
      未曾受有期徒刑以上刑之宣告，有臺灣高等法院被告前案
      紀錄表在卷可考，其因一時失慮觸犯刑章，經此科刑教訓
      ，當知警惕而無再犯之虞，本院認所宣告之刑，以暫不執
      行為適當，爰宣告緩刑2 年，併依家庭暴力防治法第38條
      第1 項、第2 項第1 款之規定，宣告緩刑期間付保護管束
      ，並命其於緩刑期間內禁止實施家庭暴力，以啟自新並觀
      後效。被告如違反保護管束事項情節重大者，得撤銷其緩
      刑之宣告，附此敘明。
三、據上論斷，應依刑事訴訟法第299 條第1 項前段，刑法第27
    7 條第1 項、第41條第1 項前段、第74條第1 項第1 款，家
    庭暴力防治法條第38條第1 項、第2 項第1 款，刑法施行法
    第1 條之1 ，判決如主文。
本案經檢察官馮成到庭執行職務。
中    華    民    國  100     年    2     月    25    日
                  刑事第三庭    法  官  樊季康
上列正本證明與原本無異。
如不服本判決，應於判決送達後10日內敘明上訴理由，向本院提
出上訴狀 (應附繕本) ，上訴於臺灣高等法院。其未敘述上訴理
由者，應於上訴期間屆滿後20日內向本院補提理由書「切勿逕送
上級法院」。
                                書記官  陳秀慧
中    華    民    國   100    年    3     月    1     日
附錄本案論罪科刑法條全文：
中華民國刑法第277條
（普通傷害罪）
傷害人之身體或健康者，處 3 年以下有期徒刑、拘役或 1 千元
以下罰金。
犯前項之罪因而致人於死者，處無期徒刑或 7 年以上有期徒刑
；致重傷者，處 3 年以上 10 年以下有期徒刑。